臺灣桃園地方法院民事判決　　　　　　　96年度訴字第1331號
原　　　告　新鋼工業股份有限公司
法定代理人　乙○○
訴訟代理人　甲○○
被　　　告　宏宇科技工業股份有限公司
法定代理人　丙○
訴訟代理人　許啟龍律師
　　　　　　許淑玲律師
上列當事人間請求給付貨款事件，於民國96年9 月12日辯論終結
，本院判決如下：
    主  文
被告應給付原告新台幣壹佰伍拾柒萬柒仟參佰零玖元及自民國九
十六年七月二十六日起至清償日止，按年息百分之五計算之利息
。
訴訟費用由被告負擔。
本判決於原告以新台幣伍拾參萬元為被告供擔保後得假執行。
    事實及理由
壹、程序方面：
一、按訴狀送達後，原告不得將原訴變更或追加，但擴張或減縮
    應受判決事項之聲明者，不在此限，民事訴訟法第255 條第
    1項第3款規定甚明。本件原告原聲請本院發給支付命令之請
    求標的及數量為：被告應給付原告新台幣（下同）1,677,30
    9 元，及自支付命令送達之翌日起至清償日止，按年息百分
    之5 計算之利息，嗣經被告聲明異議後移來本院民事庭，其
    以民國96年9 月6 日民事準備狀變更其聲明為：被告應給付
    原告1,577,309 元，及自支付命令送達之翌日起至清償日止
    ，按年息百分之5 計算之利息，核屬擴張或減縮應受判決事
    項之聲明，依上揭法律規定，應予准許，合先敘明。
貳、實體方面：
一、原告起訴主張：緣被告於96年2 月至4 月間向原告購買不銹
    鋼板，貨款共計3,335,968 元，部分貨品因其擬結束營業而
    辦理退貨，金額為1,658,659 元，被告復於8 月間電匯100,
    000 元，惟仍有1,577,309 元迄未給付，而被告已於7 月初
    結束營業，無力償還前開貨款。為此提起本件訴訟。並聲明
    被告應給付原告1,577,309 元，及自支付命令送達之翌日起
    至清償日止，按年息百分之5 計算之利息，願供擔保請准宣
    告假執行。
二、被告則以：其確有積欠原告上開如數款項，惟其公司債權人
    會議業已決議償還該筆金額的四分之一，請原告酌給時間籌
    措資金償還之，並請  鈞院依法判決等語資為抗辯。並聲明
    ：原告之訴駁回。
三、本院判斷：按「當事人主張之事實，經他造於準備書狀內或
    言詞辯論時或在受命法官、受託法官前自認者，無庸舉證。
    」、「當事人對於他造主張之事實，於言詞辯論時不爭執者
    ，視同自認。」民事訴訟法第279 條第1 項、第280 條第1
    項分別定有明文。本件原告主張被告尚積欠其貨款15,777,3
    09元，既為被告所自認，則原告基於兩造間之買賣關係請求
    被告給付如前述之金額，即屬有據。又按給付無確定期限者
    ，債務人於債權人得請求給付時，經其催告而未為給付，自
    受催告時起，負遲延責任。其經債權人起訴而送達訴狀，或
    依督促程序送達支付命令，或為其他相類之行為者，與催告
    有同一之效力；遲延之債務，以支付金錢為標的者，債權人
    得請求依法定利率計算之遲延利息；應付利息之債務，其利
    率未經約定，亦無法律可據者，週年利率為5%，民法第229
    條第2 項、第233 條第1 項前段、第203 條分別定有明文。
    本件係屬未定期限之債，又係以支付金錢為標的，則依上揭
    法律規定，原告就被告應給付之金額部分，一併請求自支付
    命令狀送達被告翌日起至清償日止，按法定利率即年息5%計
    算之利息，亦屬有據，應予准許。
四、本件原告陳明願供擔保，請准宣告假執行，經核其勝訴部分
    ，並無不合，爰酌訂相當金額擔保之。
據上論結，本件原告之訴為有理由，依民事訴訟法第78條、第39
0 條，判決如主文。
中　　華　　民　　國　　96　　年　　9 　　月　　21　　日
                  民事第三庭    法　官　陳清怡
以上正本係照原本作成
如對本判決上訴，須於判決送達後20日內向本院提出上訴狀
中　　華　　民　　國　　96　　年　　9 　　月　　21　　日
                                書記官　王羽潔
